臺灣高雄地方法院刑事判決　　　　　　　96年度訴字第2208號
公　訴　人　臺灣高雄地方法院檢察署檢察官
被　　　告　乙○○
上列被告因毒品危害防制條例案件，經檢察官提起公訴（96年度
毒偵字第3776號），被告就被訴事實為有罪之陳述，本院合議庭
裁定由受命法官獨任進行簡式審判程序，判決如下：
    主  文
乙○○施用第一級毒品，累犯，處有期徒刑拾月，減為有期徒刑
伍月，如易科罰金，以新臺幣壹仟元折算壹日。扣案海洛因壹包
（驗餘淨重零點零伍伍公克）沒收銷燬之。
    事  實
一、乙○○前於民國90年間因施用毒品案件，經本院以90年度毒
    聲字第6930號裁定送觀察、勒戒後，認無繼續施用毒品傾向
    ，於90年11月28日釋放後，並經臺灣高雄地方法院檢察署檢
    察官以90年度毒偵字第5227號為不起訴處分；復於91年間因
    施用毒品案件，經本院以91年度毒聲字第77號裁定送觀察、
    勒戒後，認無繼續施用毒品傾向，於91年1 月31日釋放後，
    經臺灣高雄地方法院檢察署檢察官以91年度毒偵字第185 號
    為不起訴處分；再於92年間因施用毒品案件，經本院以92年
    度簡字第929 號判決判處有期徒刑5 月確定，於93年11月25
    日執行完畢。詎乙○○仍不知悔改，基於施用第一級毒品之
    犯意，於96年2 月24日中午12時許，在高雄縣鳳山市○○街
    17號之住處內，以將海洛因放入注射針筒後加水注射手臂之
    方式，施用第一級毒品海洛因1 次，嗣於96年2 月26日上午
    10時50分許，在高雄縣鳳山市○○路與力行路交岔路口，為
    警查獲，並扣得上開未施用完之第一級毒品海洛因1 包（驗
    後淨重0.055 公克），復經警對乙○○採尿送驗呈嗎啡陽性
    反應，始知悉上情。
二、案經高雄縣政府警察局鳳山分局報告臺灣高雄地方法院檢察
    署檢察官偵查起訴。
    理  由
一、本件係經被告乙○○於準備程序當庭表示認罪，而經本院裁
    定以簡式審判程序加以審理，依據刑事訴訟法第273 條之2
    、第159 條第2 項之規定，不適用傳聞法則有關限制證據能
    力之相關規定，合先敘明。
二、上開事實業經被告乙○○坦承不諱，且其為警查獲所採集之
    尿液檢體，經送檢驗結果，確呈嗎啡陽性反應（按海洛因係
    由嗎啡經化學合成而製得，經注射進入人體後，因代謝分解
    成嗎啡，因此施打海洛因後，由尿液中檢驗結果仍為嗎啡反
    應），有臺灣檢驗科技股份有限公司96年3 月9 日出具之報
    告編號KＺ000000000000號濫用藥物尿液檢驗報告暨高雄縣警
    察局鳳山分局偵辦毒品案件嫌疑人尿液採集編號對照表各1
    件在卷可稽（見偵卷第232 頁、警卷第10頁）；且扣案之白
    色粉末1 包，經送高雄市立凱旋醫院以氣相層析質譜儀分析
    法檢驗結果，確含第一級毒品海洛因成份，亦有該院96年3
    月9 日高市凱醫驗字第3558號鑑定書1 件附卷可按（見偵卷
    第15頁），足見被告上開自白核與事實相符，應可採信。再
    被告前因施用毒品案件，經法院裁定送觀察、勒戒，認無繼
    續施用毒品傾向，於90年11月28日釋放後，又於5 年內之92
    年間，施用毒品等情，有臺灣高等法院被告前案紀錄表在卷
    可佐，顯見其再犯率甚高，原實施之觀察、勒戒，已無法收
    其實效，而無5 年戒斷期之存在，是被告再犯本件施用第一
    級毒品之罪，自應依法追訴處罰（最高法院95年度台非字第
    59、65號判決意旨參照）。綜上所陳，本案事證明確，被告
    犯行堪以認定，應依法論科。
三、按海洛因係毒品危害防制條例第2 條第2 項第1 款所明定之
    第一級毒品，不得非法持有、施用。核被告所為，係犯毒品
    危害防制條例第10條第1 項之施用第一級毒品海洛因罪。又
    被告施用第一級毒品海洛因前後持有海洛因之低度行為，應
    為施用海洛因之高度行為所吸收，不另論罪。又被告有犯罪
    事實欄所載之前案科刑及執行紀錄，有臺灣高等法院被告全
    國前案紀錄表在卷可證，其受有期徒刑之執行完畢，5 年以
    內故意再犯有期徒刑以上之罪，為累犯，應依刑法第47條第
    1 項之規定加重其刑。爰審酌海洛因戕害身心，而被告前因
    施用毒品經送觀察、勒戒後，猶不思戒絕革除惡習，而為本
    件犯罪，顯未因前所受觀察、勒戒等治療處分而記取教訓，
    惟其施用毒品所生危害，實以自戕身心健康為主，對於他人
    生命、身體、財產等法益，尚無明顯而重大之實害，兼衡其
    犯罪後坦承犯行等一切情狀，量處如主文所示之刑。又扣案
    之第一級毒品海洛因1 包（驗餘淨重0.055 公克），係違禁
    物，不問屬於犯人與否，應依毒品危害防制條例第18條第1
    項前段規定宣告沒收銷燬之。
四、被告上開犯罪時間在96年4 月24日以前，所犯為毒品危害防
    制條例第10條第1 項之罪，合於減刑條件，爰依中華民國96
    年罪犯減刑條例第2 條第1 項第3 款、第7 條規定減為如主
    文所示之刑。又「犯最重本刑為五年以下有期徒刑以下之刑
    之罪，依本條例規定減為六月以下有期徒刑、拘役者，應於
    為減刑裁判時，併諭知易科罰金折算之標準。」同條例第9
    條定有明文。本院考量本件犯罪情節之輕重及被告係國中肄
    業、職業為廚師，家庭經濟狀況為小康等情況（見警詢筆錄
    基本資料欄），諭知如主文所示易科罰金之折算標準。又關
    於沒收、追繳、追徵等諭知，不在減刑範圍以內（司法院院
    字第2787號(五)解釋參照）。是本件沒收部分，毋庸為減刑之
    諭知，併予敘明。
據上論斷，應依刑事訴訟法第273 條之1 第1 項、第299 條第1
項前段，毒品危害防制條例第10條第1 項、第18條第1 項前段，
刑法第11條、第47條第1 項、第41條第1 項，中華民國96年罪犯
減刑條例第2 條第1 項第3 款、第7 條、第9 條，判決如主文。
本案經檢察官甲○○到庭執行職務。
中　　華　　民　　國　　96　　年　　7 　　月　　18　　日
                  刑事第十四庭  法　官  施介元
以上正本證明與原本無異。
如不服本判決，應於判決送達後10日內，向本院提出上訴狀。
中　　華　　民　　國　　96　　年　　7 　　月　　18　　日
                                書記官  謝群育
毒品危害防制條例第10條第1項
施用第一級毒品者，處 6 月以上 5 年以下有期徒刑。
